---
title: "Base de Datos"
---

En esta sección se presenta la base de datos completa de los casos estudiados, incluyendo los valores obtenidos mediante la inspección visual y la evaluación digital. Se incluyen dos marcos de datos, el primero mostrando los valores obtenidos de hecho, y el segundo mostrando los valores máximos por cada caso. El libro de código describiendo cada variable se incluye con cada marco de datos.

```{r DT, message = FALSE, warning = FALSE}
# Librer?as requeridas
library(DT)
library(dplyr)

# Cargando datos
load("Data/323.Rdata")
```

***

### Por valores de hecho
En esta subsección se muestra el marco de datos conteniendo todos los valores obtenidos de hecho, en cada foco de los microarrays tisulares (TMA). El libro de código se incluye a continuación:

- **caso:** variable categórica indicando la identificación del caso evaluado. En total, se evaluaron ``r length(unique(DF$caso))`` casos.
- **foco:** variable numérica indicando el foco ("spot") del TMA evaluado. Se debe tener en cuenta que cada caso presenta varios focos. El total de focos evaluados fue de ``r nrow(DF)`` focos, luego de excluir focos con tejido normal de control y focos con menos del 10% de tejido tumoral.
- **subtipo:** variable categórica indicando el subtipo histologico del tumor observado en el foco. Los valores posibles incluyen los siguientes: ``r levels(DF$subtipo)``.
- **grado:** variable categórica indicando el grado histológico del tumor observando en el foco. Los valores posibles incluyen los siguientes: ``r levels(DF$grado)``.
- **p53v:** variable numérica indicando el porcentaje de células tumorales positivas para la expresión inmunohistoquímica de `p53`, estimado mediante inspección `visual`.
- **p53d:** variable numérica indicando el porcentaje de células tumorales positivas para la expresión inmunohistoquímica de `p53`, estimado mediante análisis `digital`.
- **k67v:** variable numérica indicando el porcentaje de células tumorales positivas para la expresión inmunohistoquímica de `Ki67`, estimado mediante inspección `visual`.
- **k67d:** variable numérica indicando el porcentaje de células tumorales positivas para la expresión inmunohistoquímica de `Ki67`, estimado mediante análisis `digital`.
- **cd1v:** variable numérica indicando el porcentaje de células tumorales positivas para la expresión inmunohistoquímica de `ciclina D1`, estimado mediante inspección `visual`.
- **cd1d:** variable numérica indicando el porcentaje de células tumorales positivas para la expresión inmunohistoquímica de `ciclina D1`, estimado mediante análisis `digital`.
- **m2v:** variable numérica indicando el porcentaje de células tumorales positivas para la expresión inmunohistoquímica de `MDM2`, estimado mediante inspección `visual`.
- **m2d:** variable numérica indicando el porcentaje de células tumorales positivas para la expresión inmunohistoquímica de `MDM2`, estimado mediante análisis `digital`.

```{r DF}
DF %>%
    select(
        -figure,
        -tma
    ) %>% 
    datatable(
        rownames = FALSE,
        filter = "none",
        options = list(
            autoWidth = TRUE,
            pageLength = 5,
            language = list(url = "http://cdn.datatables.net/plug-ins/1.10.11/i18n/Spanish.json")
        )
    )
```

***

### Por valores máximos
En esta subsección se muestra el marco de datos conteniendo todos los valores máximos de expresión de cada proteína, resumidos por caso. El libro de código se incluye a continuación:

- **caso:** variable categórica indicando la identificación del caso evaluado. En total, se evaluaron ``r length(unique(DF$caso))`` casos.
- **subtipo:** variable categórica indicando el subtipo histologico del tumor observado en el foco. Los valores posibles incluyen los siguientes: ``r levels(DF$subtipo)``.
- **grado:** variable categórica indicando el grado histológico del tumor observando en el foco. Los valores posibles incluyen los siguientes: ``r levels(DF$grado)``.
- **p53v:** variable numérica indicando el porcentaje `máximo` de células tumorales positivas para la expresión inmunohistoquímica de `p53`, estimado mediante inspección `visual`.
- **p53d:** variable numérica indicando el porcentaje `máximo` de células tumorales positivas para la expresión inmunohistoquímica de `p53`, estimado mediante análisis `digital`.
- **k67v:** variable numérica indicando el porcentaje `máximo` de células tumorales positivas para la expresión inmunohistoquímica de `Ki67`, estimado mediante inspección `visual`.
- **k67d:** variable numérica indicando el porcentaje `máximo` de células tumorales positivas para la expresión inmunohistoquímica de `Ki67`, estimado mediante análisis `digital`.
- **cd1v:** variable numérica indicando el porcentaje `máximo` de células tumorales positivas para la expresión inmunohistoquímica de `ciclina D1`, estimado mediante inspección `visual`.
- **cd1d:** variable numérica indicando el porcentaje `máximo` de células tumorales positivas para la expresión inmunohistoquímica de `ciclina D1`, estimado mediante análisis `digital`.
- **m2v:** variable numérica indicando el porcentaje `máximo` de células tumorales positivas para la expresión inmunohistoquímica de `MDM2`, estimado mediante inspección `visual`.
- **m2d:** variable numérica indicando el porcentaje `máximo` de células tumorales positivas para la expresión inmunohistoquímica de `MDM2`, estimado mediante análisis `digital`.

```{r DF_sum}
DF_sum %>%
    datatable(
        rownames = FALSE,
        filter = "none",
        options = list(
            autoWidth = TRUE,
            pageLength = 5,
            language = list(url = "http://cdn.datatables.net/plug-ins/1.10.11/i18n/Spanish.json")
        )
    )
```
